臺灣高等法院刑事判決　　　　　　　100年度交上易字第377號
上　訴　人
即　被　告　謝然朝
上列上訴人即被告因公共危險罪案件，不服臺灣桃園地方法院10
0年度審交易字第381號，中華民國100年9月2日第一審判決（起
訴案號：臺灣桃園地方法院檢察署100年度偵字第14250號），提
起上訴，本院判決如下：
    主  文
上訴駁回。
    事  實
本審記載事實與第一審宣示判決筆錄所記載相同，玆引用之。
    理  由
一、依協商程序所為之科刑判決，不得上訴。但有刑事訴訟法第
    455條之4第1項第1款、第2款、第4款、第6款、第7款所定情
    形之1，或協商判決違反第455條之4第2項之規定者，不在此
    限，同法第455條之10第1項定有明文。又第二審法院認為上
    訴有不合法律上之程式或法律上不應准許或其上訴權已經喪
    失之情形者，應以判決駁回之，刑事訴訟法第367條前段，
    亦有明定。
二、被告上訴意旨略以：被告於民國100年9月16日經原審判處有
    期徒刑3月，原審判決昧於事實，任意推定被告犯罪，對於
    被告有利之證據漏而不審，實難甘服，故依法上訴云云。
三、本件上訴人即被告謝然朝因於100年5月1日18時許在桃園縣
    大溪鎮某餐廳服用酒類後，不能安全駕駛動力交通工具而駕
    駛，犯刑法第185條之3之公共危險罪嫌，經檢察官提起公訴
    ，被告於原審法院100年8月9日行準備程序時坦承犯行，經
    檢察官聲請於準備程序第10法庭內進行協商程序，檢察官、
    被告進行協商後，合意協商內容為被告所涉服用酒類，不能
    安全駕駛動力交通工具而駕駛之犯行，願受有期徒刑3月之
    宣告等，並經被告簽名在案，庭訊時被告亦表示與檢察官達
    成協商合意，原審法官乃諭知「一、如適用協商程序判決，
    被告喪失受法院依通常程序公開審判、保持緘默、與證人對
    質或詰問證人之權利。二、法院如依協商程序合意而為判決
    時，除有刑事訴訟法第455條之4第1項第1款、第2款、第4款
    、第6款、第7款所定情形之一者，不得上訴。」等旨，經原
    審確認被告其認罪協商係出於自由意志，此據被告於筆錄內
    簽名確認無訛，被告並承認有檢察官起訴之犯罪事實，有原
    審筆錄可稽（見原審卷第15至18頁）。是被告係基於自由意
    思當庭表示同意認罪協商，洵堪認定，原審法院因而依協商
    結果而為判決，科處「被告謝然朝服用酒類，不能安全駕駛
    動力交通工具而駕駛，處有期徒刑月，如易科罰金，以新
    臺幣壹仟元折算壹日。」之罪刑，核無違誤，且查本案並無
    刑事訴訟法第455條之4第1項第1款、第2款、第4款、第6款
    、第7款所定情形之一，或協商判決有違反同條第2項規定之
    情形，依上開規定，本案屬不得上訴，被告上訴意旨所述，
    經核不符合前揭可得上訴之規定，且置於原審簽署之協商於
    不顧，任意指摘原判決違法而提起上訴，其上訴為不合法，
    爰不經言詞辯論，逕予駁回。
四、依刑事訴訟法第455條之11第1項、第367條前段、第372條、
    第373條判決如主文。
中    華    民    國   100    年    11    月    29    日
                  刑事第十一庭  審判長法  官  許宗和
                                      法  官  趙功恆
                                      法  官  潘進柳
以上正本證明與原本無異。
不得上訴。
                                      書記官  任正人
中    華    民    國   100    年    11    月    30    日